臺灣基隆地方法院刑事判決　　　　　　　 94年度交訴字第5號
公　訴　人　臺灣基隆地方法院檢察署檢察官
被　　　告　乙○○　男　20歲.
上列被告因過失致人於死案件，經檢察官提起公訴（93年度偵字
第4298號），被告為有罪之陳述，本院合議庭裁定由受命法官獨
任以簡式審判程序進行審理，並判決如下：
    主  文
乙○○因過失致人於死，處有期徒刑月，如易科罰金，以佰
元折算壹日，緩刑貳年。
    事  實
一、乙○○現為國立瑞芳高工夜間部一年級學生，於民國93年10
    月13日晚間8 時47分許，騎用車牌號碼POC-467 號之重型機
    車（車主為乙○○之父蘇爐），後搭載友人黃至明，自國立
    瑞芳高工出發欲返回汐止家中，沿臺北縣瑞芳鎮○○路往八
    堵方向騎行。途經臺北縣瑞芳鎮○○路320 號前（約省道臺
    二丁線9.4 公里處），本於騎用機車時，應注意車前狀況，
    隨時採取必要之安全措施，而依當時情形又無不能注意之情
    事，竟疏於注意及此，因閃避右後方超車車輛（車牌號碼不
    詳）而向左騎駛，不慎撞及未依規定行走行人穿越道，又疏
    未注意左右是否來車，即貿然穿越分向限制線之白吳香，白
    吳香因此受有頭部外傷，乙○○亦當場昏迷，經現場其他行
    經車輛駕駛人見狀主動報警，乙○○與白吳香均經送往八堵
    礦工醫院急救。白吳香送醫後，仍於93年10月14日零時許，
    因顱內出血傷重而不治死亡。
二、案經白吳香之子甲○○訴由臺北縣政府警察局瑞芳分局報告
    暨臺灣基隆地方法院檢察署檢察官據報相驗後自動檢舉偵查
    起訴。
    理  由
壹、程序事項
    查本件被告乙○○所犯者非為死刑、無期徒刑、最輕本刑為
    3 年以上有期徒刑之罪或高等法院管轄第一審案件，其於準
    備程序進行中，先就被訴事實為有罪之陳述，經告知其簡式
    審判程序之旨，並聽取公訴人、被告之意見後，本院業已依
    刑事訴訟法第273 條之1 第1 項之規定，裁定由受命法官獨
    任以簡式審判程序進行本案之審理。
貳、實體事項
一、訊據被告對前揭事實迭於警詢、檢察官偵查及本院審理中均
    坦承不諱，並有道路交通事故現場圖、道路交通事故調查報
    告表、現場照片14張存卷可稽。而被害人白吳香係因本件車
    禍受有頭部外傷，終因顱內出血不治死亡，業經臺灣基隆地
    方法院檢察署檢察官督同檢驗員相驗屬實，製有勘驗筆錄、
    相驗照片21張、相驗屍體證明書、驗斷書在卷可憑，應認被
    告上開自白與事實相符，堪可採信。按汽車行駛時，駕駛人
    應注意車前狀況，並隨時採取必要之安全措施，道路交通安
    全規則第94條第3 項定有明文。此為一般駕駛人所具有之交
    通常識，及駕駛時應注意並能注意遵守之事項。而依案發當
    時為晴天、夜間有照明、路面無缺陷、無障礙物，有上開道
    路交通事故調查報告表可稽，並無不能注意之情事，被告竟
    疏未注意，以致撞及違規穿越道路之被害人，使被害人倒地
    受傷後不治死亡，足見被告顯有應注意、能注意而不注意之
    過失甚明，且其過失與被害人之死亡結果間具有相當因果關
    係，就此臺灣省臺北縣區車輛行車事故鑑定委員會鑑定結果
    亦採相同見解，有該委員會94年1 月5 日北縣鑑字第931875
    號函附之鑑定意見書附卷可參。至被害人未依規定行走行人
    穿越道，且違規跨越分向限制線，依上開鑑定意見固為肇事
    主因，亦即被害人就本件車禍發生同有過失甚明，然此核屬
    過失程度之認定，尚不影響被告前揭行車過失之成立。綜上
    所陳，本案事證明確，被告因過失致人於死之犯行堪可認定
    ，應依法論科。
二、核被告所為，係犯刑法第276 條第1 項之因過失致人於死罪
    。查被告於肇事後當場昏迷，係經路過車輛駕駛人主動報警
    乙節，業經被告供陳在卷，並經證人黃至明於偵查中結證屬
    實（93年度相字第397 號相驗卷第39、40頁參照），足見偵
    查卷附臺北縣政府警察局瑞芳分局道路交通事故肇事人自首
    情形紀錄表（93年度偵字第4014號偵查卷第20頁參照）記載
    ：「肇事人親自或託人電話報案，並已報名肇事人姓名、地
    點、請警方前往現場處理」乙節並不實在，核無刑法第62條
    前段自首減刑規定之適用。本院審酌被告前無任何不良素行
    ，本此肇事固有騎車疏失，惟被害人亦有事實欄所述之疏失
    ，且為肇事主因，併被告犯後坦承罪行、態度良好，且已與
    被害人家屬以新臺幣2,300,000 元（含汽機車強制責任險）
    達成民事和解、賠償損害，有臺北縣瑞芳鎮調解委員會調解
    書1 紙附卷可考（93年度調參字第633 號卷第2 頁參照）等
    一切情狀，量處如主文所示之刑，併諭知易科罰金之折算標
    準。又被告前未曾受有期徒刑以上刑之宣告，有臺灣高等法
    院被告前案紀錄表附卷可稽，本院認其經此教訓後，當知警
    惕，應無再犯之虞，因認其所受宣告之刑，以暫不執行為適
    當，併予宣告緩刑2 年，以勵來茲，用啟自新。
三、據上論斷，應依刑事訴訟法第273 條之1 第1 項、第299 條
    第1 項前段，刑法第276 條第1 項、第41條第1 項前段、第
    74條第1 款，罰金罰鍰提高標準條例第1 條前段、第2 條，
    判決如主文。
本案經檢察官王亞樵到庭執行職務。
中　　華　　民　　國　　94　　年　　3 　　月　　9 　　日
                  交通法庭法  官  楊皓清
以上正本證明與原本無異。
對於本件判決如有不服，應於收受送達後10日內，向本院提出上
訴書狀，上訴於臺灣高等法院，並按他造當事人之人數附具繕本
。
中　　華　　民　　國　　94　　年　　3 　　月　　9 　　日
                          書記官  王月娥
附錄論罪法條：
刑法第276條第1項
因過失致人於死者，處2 年以下有期徒刑、拘役或2,000 元以下
罰金。
